【裁判字號】    95,毒抗,5
【裁判日期】    950718
【裁判案由】    聲請觀察勒戒
【裁判全文】
福建高等法院金門分院刑事裁定           95年度毒抗字第5號
抗  告  人  福建金門地方法院檢察署檢察官
被      告  甲○○
上列抗告人因聲請觀察勒戒案件，不服福建金門地方法院中華民
國95年5 月30日裁定（95年度毒聲更三字第1 號），提起抗告，
本院裁定如下：
    主  文
抗告駁回。
    理  由
一、聲請意旨略以：被告甲○○基於概括之犯意，自民國93 年7
    月間至同年11月間，連續在桃園市○○路326 號3 樓之1 及
    金門縣金寧鄉湖浦村埔後99號等處所，施用第二級毒品安非
    他命多次，迄94年5 月8 日上午11時40分許，在上開埔後99
    號住所為警查獲，且經被告坦承不諱，並有扣案第二級毒品
    安非他命及吸食工具附卷可稽，爰依毒品危害防制條例第20
    條第1 項，聲請裁定將被告送勒戒處所觀察、勒戒。
二、原裁定意旨略以：檢察官認被告之自白與事實相符，無非以
    在被告埔後99號住所查獲安非他命與吸食工具為補強證據。
    但查，扣案約10.49 公克（毛重）之安非他命一包，雖於被
    告所有之「化妝包」內查獲（偵卷第三十九頁），但係被告
    之夫許洧睿為避免警方查緝而置放，與被告無關，業據證人
    許洧睿結證陳述在卷；衡諸常情，證人許洧睿與被告為夫妻
    關係，共同生活，能輕易地利用被告之所有物，其證言堪信
    為真。而被告「化妝包」內另查扣針筒一支，惟一般施用安
    非他命者，係以加熱利用吸食器過濾吸食所生白煙之方式施
    用安非他命，依安非他命之化學性質，無法利用針筒注射之
    方式施用，依經驗法則，無從以查扣注射針筒而推論施用安
    非他之犯行。再者，被告雖自白有一證人「劉世永」目睹其
    施用安非他命，惟依被告所提供「劉世永」所使用之手機號
    碼追查，無法查悉「劉世永」其人，無從傳喚「劉世永」到
    庭作證，亦無法證明被告所為施用安非他之自白是否與事實
    相符。
三、抗告意旨略以：被告於警詢及偵訊中坦承施用第二級毒品安
    非他命多次，且有扣案安非他命可資佐證。又扣案之安非他
    命係放置被告化妝包內，足證其確有施用之習性。證人許洧
    睿雖證稱安非他命係其所有，不符常理，為迴護被告之詞。
    至被告尿液檢驗無安非他命陽性反應，僅足證明其於採尿回
    溯96小時內未施用安非他命或施用後尚未代謝，不能資為有
    利於被告之認定云云。
四、按被告之自白，不得作為有罪判決之唯一證據，仍應調查其
    他必要之證據，以察其是否與事實相符，刑事訴訟法第156
    條第2 項定有明文。而所謂其他必要之證據，則指除該自白
    本身外，其他足資以證明自白之犯罪事實確具有相當程度真
    實性之證據而言（最高法院74年台覆字第10號判例參見）。
    經查：被告於警詢係供稱在懷孕前有施用，都在台灣朋友家
    中吸食約三、四次，懷孕之後就沒有吸食，是我朋友劉世永
    提供安非他命及吸食器讓我吸食的等語，而本件係在九十四
    年五月八日查獲上開扣案物品，被告於偵查中自白當時已懷
    孕六個多月了，以時間反推，懷孕時間約在九十三年十一月
    以前，距離查獲時已有半年之久，扣案之物自非被告自白施
    用毒品所用之物。又被告尿液檢驗結果嗎啡、甲基安非他命
    均呈陰性反應，有金門縣警察局尿液送驗人員名冊在卷可稽
    （偵卷第三七、三八頁），足認被告於查獲當時或前數日內
    均無施用安非他命之行為。又扣案之安非他命一包雖係於被
    告所有之「化妝包」內查獲（偵卷第三十九頁），但證人即
    被告之夫許洧睿證稱：包包內毒品係我放的，我想警方可能
    會注意我，所以放在我太太的包包裡面，我沒有跟我太太一
    起吸食，沒有看過我太太吸食過安非他命等情 (原審卷第二
    十六頁)， 證人許洧睿與被告為夫妻關係，同居一處，自能
    輕易地利用被告之所有物，且放置於女人化妝包較能逃避查
    緝，如被告欲攜化妝包外出，證人再將毒品取出即可，並無
    不便之處，其證言應可採信。被告之「化妝包」內雖另查扣
    針筒一支，惟一般施用安非他命者，係以加熱利用吸食器過
    濾吸食所生白煙之方式施用安非他命，依安非他命之化學性
    質，無法利用針筒注射之方式施用，無從以查扣注射針筒而
    推論施用安非他命之犯行，被告自無將針筒放入自己化妝包
    之必要，益足佐證化妝包內之毒品及針筒係證人許洧睿所放
    置屬實。再者，被告雖自白有一證人「劉世永」目睹其施用
    安非他命，惟原審依被告所提供「劉世永」所使用之手機號
    碼追查，無法查悉「劉世永」其人，無從傳喚「劉世永」到
    庭作證，亦無法證明被告所為施用安非他命之自白是否與事
    實相符。
五、從而，原審認被告雖於檢察官訊問時曾自白施用安非他命，
    惟並無足夠之補強證據，足以證明被告自白之真實性，故不
    能證明被告有施用安非他命之犯行，認檢察官聲請觀察、勒
    戒，為無理由，予以駁回。核原審認事用法，並無違誤，檢
    察官抗告，請求撤銷原裁定，經核並無理由，應予駁回。
三、據上論結，應依刑事訴訟法第412條，裁定如主文。
中  華  民  國    九十五    年    七    月    十八    日
                      刑事庭審判長法  官  蔡  清  遊
                                  法  官  黃  玉  清
                                  法  官  陳  世  宗
上開正本證明與原本無異。
不得再抗告。
                                  書記官   李  麗  鳳
中  華  民  國    九十五    年    七    月    二十    日


司法院資訊處製作；財團法人民間司法改革基金會備份。
